【裁判字號】    89,訴,568
【裁判日期】    900417
【裁判案由】    毒品危害防制條例
【裁判全文】
台灣士林地方法院刑事判決                          八十九年度訴字第五六八號
    公  訴  人  臺灣士林地方法院檢察署檢察官
    被      告  甲○○
右列被告因違反毒品危害防制條例案件，經檢察官提起公訴（八十九年度毒偵字第一
九一九號）及台灣台北地方法院檢察署檢察官移送併辦（八十九年度毒偵字第二七二
八號），本院判決如左：
    主  文
甲○○連續施用第一級毒品，累犯，處有期徒刑壹年。
扣案之海洛因壹包（驗餘淨重零點零貳公克）沒收銷燬之。
    事  實
一、甲○○曾於民國七十三年間因殺人未遂案件，經臺灣臺北地方法院判處有期徒刑
    六年，減為有期徒刑三年，並經臺灣高等法院駁回上訴確定，於八十六年十一月
    二十七日縮刑期滿執行完畢。又因施用第二級毒品案件，經臺灣板橋地方法院以
    八十八年毒聲字第四四六五號裁定送觀察、勒戒後，認無繼續施用毒品之傾向，
    經臺灣板橋地方法院檢察署檢察官於八十八年七月三十一日以八十八年度偵字第
    二七二六號為不起訴處分確定。復基於施用第一級毒品之概括犯意，自八十八年
    九月下旬起至同年月十四日（起訴書誤載為八十八年十月十四日起至同月十八日
    止），在臺北縣三重市○○○路某巷內等處，連續施用第一級毒品海洛因；又另
    行起意，基於施用第二級毒品之犯意，於八十八年十月十八日，在臺北市士林區
    社子派出所附近友人家中，施用第二級毒品安非他命。嗣於八十八年十月十八日
    下午三時五十分許，在臺北市士林區○○○路、中正路口為警查獲，並扣得海洛
    因一包（驗餘淨重○．○三公克），經本院以八十八年度毒聲字第二一五七號裁
    定送觀察、勒戒後，認有繼續施用毒品之傾向，經檢察官提起公訴並聲請強制戒
    治，嗣經本院於八十八年十一月十六日以八十八年度毒聲字第二四○一號裁定令
    入戒治處所，施以強制戒治一年，並於八十九年一月二十四日以八十九年訴字第
    二八號（起訴書誤載為八十八年度訴字第三四三號）判處林量有期徒刑一年確定
    ，尚未執行。甲○○強制戒治部分，嗣經本院於八十九年四月十三日裁定停止戒
    治，所餘戒治期間付保護管束。詎甲○○猶不知悔改，又基於概括犯意，自八十
    九年七月七日為法警採尿以前之四日內之某時間起至同年十一月二十二日下午一
    時許，連續在台北市大同區○○○路一九八號二樓公共廁所內等處施用第一級毒
    品海洛因，甲○○（一）、於八十八年七月七日經台灣士林地方法院檢察署採尿
    送驗結果，尿液中有嗎啡陽性反應，經本院於八十九年八月三十一日裁定撤銷停
    止戒治，令入戒治處所強制戒治，並於八十九年十一月二十八日至台灣台北戒治
    所執行強制戒治。（二）、於八十九年七月二十一日上午十一時許在台北市○○
    區○○街與甘州街口，為警查獲採尿送驗結果，其尿液中有嗎啡陽性反應。
    （三）、於八十九年九月一日下午一時許在台北市大同區○○○路二五三號前，
    為警查獲持有海洛因一包（驗餘淨重０．０二公克），並採尿送驗結果，其尿液
    中有嗎啡陽性反應。（四）、於八十九年十一月二十三日上午六時三十分在台北
    市大同區○○○路一九八號三樓一０一室前為警查獲採尿送驗結果，其尿液中有
    嗎啡陽性反應。
二、案經台北市政府警察局大同分局移送台灣士林地方法院檢察署檢察官偵查起訴及
    台灣台北地方法院檢察署檢察官移送併辦。
    理  由
一、右開事實，業經被告於本院審理時自白不諱，且有海洛因一包（驗餘淨重０．０
    二公克）扣案可證，暨台灣士林地方法院檢察署受保護管束人尿液檢體監管紀錄
    表一紙、台北市立療養院煙毒尿液檢驗報告書三紙及法務部調查局檢驗通知書、
    鑑定通知書各一紙附卷可稽。又被告前因施用第二級毒品案件，經臺灣板橋地方
    法院以八十八年毒聲字第四四六五號裁定送觀察、勒戒後，認無繼續施用毒品之
    傾向，經臺灣板橋地方法院檢察署檢察官於八十八年七月三十一日以八十八年度
    偵字第二七二六號為不起訴處分確定。復基於施用第一級毒品之概括犯意，自八
    十八年九月下旬起至同年月十四日，在臺北縣三重市○○○路某巷內等處，連續
    施用第一級毒品海洛因；又另行起意，基於施用第二級毒品之犯意，於八十八年
    十月十八日，在臺北市士林區社子派出所附近友人家中，施用第二級毒品安非他
    命。嗣於八十八年十月十八日下午三時五十分許，在臺北市士林區○○○路、中
    正路口為警查獲，並扣得海洛因一包，經本院以八十八年度毒聲字第二一五七號
    裁定送觀察、勒戒後，認有繼續施用毒品之傾向，經檢察官提起公訴並聲請強制
    戒治，嗣經本院於八十八年十一月十六日以八十八年度毒聲字第二四○一號裁定
    令入戒治處所，施以強制戒治一年，並於八十九年一月二十四日以八十九年訴字
    第二八號判處甲○○有期徒刑一年確定，尚未執行。甲○○強制戒治部分，嗣經
    本院於八十九年四月十三日裁定停止戒治，所餘戒治期間付保護管束，有台灣板
    橋地方法院檢察署不起訴處分書、本院裁定及判決書各在卷足憑。被告三犯施用
    毒品，罪證明確，應予依法論科。
二、核被告所為，係犯毒品危害防制條例第十條第一項之施用第一級毒品罪。又被告
    持有毒品之低度行為應為施用之高度行為所吸收，不另論罪。又其施用毒品行為
    ，時間密接，犯罪構成要件相同，顯係基於概括犯意為之，為連續犯，應依刑法
    第五十六條之規定論以一罪，並加重其刑。公訴人雖僅敘及被告於八十九年七月
    二十一日為警採尿以前五日內之某時間施用第一級毒品之犯行，惟其餘未起訴部
    分與已起訴部分有連續犯裁判上一罪之關係，本院自得併予審理。查被告曾因殺
    人未遂案件，經臺灣臺北地方法院判處有期徒刑六年，減為有期徒刑三年，並經
    臺灣高等法院駁回上訴確定，於民國八十六年十二月十一日執行完畢，有臺灣高
    等法院檢察署刑案紀錄簡覆表在卷可按，其受有期徒刑之執行完畢，五年內再犯
    本件有期徒刑以上之罪，為累犯，應依法遞加重其刑。爰審酌被告有多次煙毒前
    科，仍耽溺於毒品中，及其犯後業已坦承犯行等一切情狀，量處如主文所示之刑
    。
三、扣案之海洛因一包（驗餘淨重○．○二公克）係查獲之毒品，爰依毒品危害防制
    條例第十八條第一項前段之規定宣告沒收銷燬之。
據上論斷，應依刑事訴訟法第二百九十九條第一項前段，毒品危害防制條例第十條第
一項、第十八條第一項，刑法第十一條、第五十六條、第四十七條，判決如主文。
本案經檢察官陳文哲到庭執行職務。
中      華      民      國      九十    年        四      月    十七    日
                            台灣士林地方法院刑事第二 庭
                                    法  官
如不服本判決可於收到判決書十日內，提出上訴
                                    書記官
中      華      民      國      九十      年      四      月    十七    日


司法院資訊處製作；財團法人民間司法改革基金會備份。
